【裁判字號】    95,訴緝,268
【裁判日期】    951227
【裁判案由】    毒品危害防制條例
【裁判全文】
臺灣板橋地方法院刑事判決             95年度訴緝字第268號
公  訴  人  臺灣板橋地方法院檢察署檢察官
被      告  甲○○
                      樓
上列被告因違反毒品危害防制條例案件案件，經檢察官提起公訴
（95年度毒偵字第4508號），本院訊問被告為有罪陳述後，改依
簡式審判程序審理，並判決如下：
    主  文
甲○○施用第一級毒品，處有期徒刑陸月，如易科罰金，以銀元
佰元即新台幣玖佰元折算壹日。
    事  實
一、甲○○前於民國92年間因施用毒品案件，經本院以92年度毒
    聲字第3929號裁定觀察勒戒，嗣因認有繼續施用傾向，經本
    院以93年度毒聲字第1128號裁定強制戒治，嗣於94年3 月9
    日因認無繼續強制戒治之必要而出監執行完畢。詎甲○○明
    知海洛因係毒品危害防制條例第2條第2 項第1 款所定之第
    一級毒品，依法均不得施用、持有，竟於上開強制戒治執行
    完畢後，基於施用第一級毒品海洛因之犯意，於95年6 月26
    日晚間10時10分許回溯26小時內之某時，在台北縣板橋市○
    ○路63號之「華江賓館」501 室，以注射針筒施用第一級毒
    品海洛因一次，嗣經警於該日晚間19時許在上址查獲，並採
    取尿液結果呈嗎啡陽性反應，始悉上情。
二、案經臺北縣政府警察局海山分局報告台灣板橋地方法院檢察
    署檢察官偵查起訴。
    理  由
一、訊據被告甲○○於本院審理中，對上揭事實坦承不諱，此外
    ，被告經警於95年6 月26日晚間10時10分許採尿送驗結果（
    檢體編號：0000000000-0號），呈嗎啡陽性反應，有姓名代
    碼對照表及台灣檢驗科技股份有限公司濫用藥物尿液檢驗報
    告各1 件在卷可查（見95年毒偵字第4508號卷第23、51頁）
    。足見被告所為自白與事實相符，而得採為認定之依據。次
    查，被告於92年間因施用毒品案件，經本院以92年度毒聲字
    第3929號裁定觀察勒戒，嗣因認有繼續施用傾向，經本院以
    93年度毒聲字第1128號裁定強制戒治，嗣於94年3 月9日 因
    認無繼續強制戒治之必要而出監執行完畢等情，有台灣高等
    法院被告前案紀錄表在卷可稽。從而，被告於強制戒治後5
    年內再犯施用毒品犯行，事證已臻明確，其犯行堪以認定。
二、按被告甲○○行為後，刑法及刑法施行法業於94年2 月2 日
    經總統以華總一義字第09400014901 號令修正公布，並於95
    年7 月1 日施行（下稱「新刑法」，修正前刑法下稱「舊刑
    法」），參酌最高法院95年5 月23日刑事庭第8 次會議決議
    結論，新刑法第2 條第1 項之規定，係規範行為後法律變更
    所生新舊法律比較適用之準據法，於新刑法施行後，應適用
    新刑法第2 條第1 項之規定，為「從舊從輕」之比較。且比
    較時，應就罪刑有關之共犯、未遂犯、連續犯、想像競合犯
    、牽連犯、結合犯以及累犯加重、自首減輕、暨其他法定加
    減原因與加減例等一切情形，綜其全部罪刑之結果，而為比
    較，再適用有利於行為人之法律處斷，合先敘明。又按海洛
    因屬毒品危害防制條例第2 條第2 項第1 款所列之第一級毒
    品，是核被告甲○○所為，係犯毒品危害防制條例第10 條
    第1 項之施用第一級毒品海洛因罪。其施用前後非法持有第
    一級毒品之低度行為，均已為施用之高度行為所吸收，不另
    論罪。爰審酌被告有施用毒品紀錄，並經強制戒治之素行狀
    況，又為本件犯行，顯見其未知戒除毒癮，意志力薄弱，惟
    考量施用毒品乃自戕行為，所生危害非鉅，暨被告年僅23歲
    ，前又未曾受有期徒刑之宣告，復坦承施用毒品犯行之犯後
    態度等一切情狀，量處如主文所示之刑。
三、又按新刑法第41條第1 項前段規定：「犯最重本刑為五年以
    下有期徒刑以下之刑之罪，而受六個月以下有期徒刑或拘役
    之宣告者，得以新臺幣一千元、二千元或三千元折算一日，
    易科罰金」。而被告行為時之舊刑法第41條第1 項前段則規
    定：「犯最重本刑為五年以下有期徒刑以下之刑之罪，而受
    六個月以下有期徒刑或拘役之宣告，因身體、教育、職業、
    家庭之關係或其他正當事由，執行顯有困難者，得以一元以
    上三元以下折算一日，易科罰金」，而被告行為時之易科罰
    金折算標準，修正前罰金罰鍰提高標準條例第2 條前段之規
    定（現已刪除），就其原定數額提高為一百倍折算一日，亦
    即，本件被告行為時之易科罰金折算標準，應以銀圓三百元
    折算一日，經折算為新臺幣後，應以新臺幣九百元折算為一
    日。比較新舊刑法之易科罰金折算標準，以舊刑法第41條第
    1 項前段之規定，較有利於被告。綜上，依刑法第2 條第1
    項之規定綜合比較適用最有利於行為人之法律結果，應適用
    舊刑法第41條第1 項之規定，諭知本件易科罰金折算標準。
四、至扣案之吸食器及分裝杓各1 支，業經被告於警詢及本院審
    理中均否認為其所有供本件施用毒品所用之物，而同案被告
    林柏良於警詢中亦供稱該扣案物品不知係何人所有，此外，
    又無其他積極證據足資證明該扣案物品為被告所有之物，爰
    不予宣告沒收，附此敘明。
五、末按「除被告所犯為死刑、無期徒刑、最輕本刑為三年以上
    有期徒刑之罪或高等法院管轄第一審案件者外，於前條第一
    項程序進行中，被告先就被訴事實為有罪之陳述時，審判長
    得告知被告簡式審判程序之旨，並聽取當事人、代理人、辯
    護人及輔佐人之意見後，裁定進行簡式審判程序」，刑事訴
    訟法第273 條之1 第1 項定有明文。查本件被告涉犯之毒品
    危害防制條例第10條第1 項之施用毒品罪，法定本刑並非最
    輕本刑為3 年以上有期徒刑之罪，且被告於本院準備程序期
    日中已就被訴事實為有罪之陳述，經告知被告簡式審判程序
    之旨後，被告及公訴人對於本件改依簡式審判程序審理亦均
    表示無意見，是本院即依前揭刑事訴訟法規定，裁定本件進
    行簡式審判程序，附此敘明。
據上論斷，應依刑事訴訟法第273 條之1 第1 項、第299 條第1
項前段，毒品危害防制條例第10條第1 項，刑法第2 條第1 項前
段、第11條前段、修正前第41條第1 項前段，修正前罰金罰鍰提
高標準條例第2條，判決如主文。
本案經檢察官馬凱蕙到庭執行職務。
中    華    民    國    95    年    12    月    27    日
                  刑事第十四庭  法  官  汪怡君
上列正本證明與原本無異。
如不服本判決，應於送達後十日內向本院提出上訴狀。
                                書記官  李郁禎
中    華    民    國    95    年    12    月    27    日
附錄本案論罪科刑法條全文：
毒品危害防制條例第10條
施用第一級毒品者，處六月以上五年以下有期徒刑。
施用第二級毒品者，處三年以下有期徒刑。


司法院資訊處製作；財團法人民間司法改革基金會備份。
